【裁判字號】    94,上訴,1014
【裁判日期】    950105
【裁判案由】    違反毒品危害防制條例
【裁判全文】
臺灣高等法院臺南分院刑事判決
上  訴  人  臺灣臺南地方法院檢察署檢察官
上  訴  人
即  被  告  甲○○
上列上訴人因被告違反毒品危害防制條例案件，不服臺灣台南地
方法院94年度訴字第19號中華民國94年7月29日第一審判決（起
訴案號：臺灣台南地方法院檢察署93年度毒偵字第1888號、第
2031號、第2389號）及移送併辦（94年度毒偵字第581、1214、
2252、2261、2788、3094號），提起上訴，本院判決如下：
    主  文
原判決撤銷。
甲○○連續施用第一級毒品，累犯，處有期徒刑壹年肆月。扣案
如附表所示之第一級毒品均沒收銷燬之；如附表所示第一級毒品
之外包裝均沒收。又連續施用第二級毒品，累犯，處有期徒刑拾
月。應執行有期徒刑貳年。扣案如附表所示之第一級毒品均沒收
銷燬之；如附表所示第一級毒品之外包裝均沒收。
    事  實
一、甲○○曾於民國（下同）86年間因公共危險及麻醉藥品管制
    條例案件，經法院判處有期徒刑一年二月及六月，於91年7
    月9日執行完畢，猶不知悔改，因施用毒品案件，經觀察、
    勒戒後，認有繼續施用毒品之傾向，經送強制戒治後，於92
    年11月22日期滿，業經臺灣臺南地方法院檢察署檢察官於92
    年12月29日，以92年度戒毒偵字第292號為不起訴處分確定
    。詎其仍未戒除毒癮，竟自強制戒治執行完畢釋放後五年內
    之93年10月間某日起至94年10月31日上午止，基於施用第一
    級毒品海洛因之概括犯意，在臺南市○○街某間遊戲場廁所
    內及位於臺南市○○路○段702巷2號之租處等處，連續施用
    第一級毒品海洛因多次。復另行起意，於93年9月30日起至
    94年8月28間某日止（起訴書誤載為自93年9月30日起至93年
    10月15日凌晨一時七分往前回溯九十四小時內之某時），在
    臺南市○○路○段702巷2號連續施用第二級毒品安非他命多
    次。嗣經警查獲並扣得如附表所示第一級毒品海洛因，其尿
    液經送驗結果，呈嗎啡及甲基安非他命陽性反應。
二、案經臺南市警察局第一分局、第二分局及第六分局報告臺灣
    臺南地方法院檢察署檢察官偵查後起訴及移送併辦。
    理  由
一、本件係經被告甲○○於94年10月25日、94年12月20日審理時
    當庭表示認罪，而以簡式審判程序加以審理，則依據刑事訴
    訟法第273條之2、同法第159條第2項之規定，不適用傳聞法
    則有關限制證據能力之相關規定，合先敘明。
二、上揭犯罪事實，有下列證據可證：
  (一)、被告於警訊、原審及本院審理時就檢察官起訴及併辦之
        犯罪事實坦承不諱。
  (二)、臺南市警察局第一分局偵辦甲○○涉嫌毒品危害防制條
        例案送驗尿液及年籍對照表一紙（尿液編號為Ａ六－○
        二八號）、臺南市警察局第二分局偵辦毒品危害防制條
        例案送驗尿液年籍對照表二紙（尿液編號為Ｂ三－二二
        四號、Ｂ三－二六○號）、臺南市警察局第六分局調查
        甲○○涉嫌毒品案送驗尿液及年籍對照表一紙（尿液編
        號為Ｆ－○六六號）、臺南市警察局第二分局調查甲○
        ○涉嫌毒品案送驗尿液及年籍對照表一紙（Ｂ三－○一
        九號）、臺南市衛生局93年10月27日（煙）南市衛驗字
        第九三一○一八號、93年10月27日（煙）南市衛驗字第
        九三一○二三號、94年1月20日（煙）南市衛驗字第九
        四○○二一號檢驗成績書各一紙、長榮大學毒物研究中
        心94年2月18日確認報告二紙、94年3月10日確認報告一
        紙及94年5月25日複驗確認報告一紙、及94年6月2日確
        認報告一紙、94年9月8日確認報告一紙、94年11月2日
        確認報告一紙、94年11月17日確認報告一紙。
  (三)、臺灣高等法院被告前案紀錄表、臺灣臺南地方法院檢察
        署刑案資料查註紀錄表、全國施用毒品案件紀錄表各一
        紙。
  (四)、臺南市警察局第一分局93年9月30日扣押書一紙、臺南
        市警察局第一分局查獲涉嫌毒品危害防制條例毒品初步
        檢驗報告單一紙、臺南市警察局第二分局扣押物品目錄
        表二紙、臺南市警察局第二分局毒品初步檢驗報告單一
        紙、臺南市警察局第六分局扣押物品目錄表一紙、臺南
        市警察局第六分局查獲甲○○涉毒品案初步檢驗報告書
        一紙、法務部調查局93年11月8日調科壹字第200005206
        號、93年11月15日調科壹字第200005213號、94年3月17
        日調科壹字第200005373號、94年6月7日調科壹字第200
        005516號、94年11月2日調科壹字第200005822號鑑定通
        知書各一紙。
    本件事證明確，被告之犯行，均堪以認定。
三、核被告甲○○所為，係犯毒品危害防制條例第10條第1項、
    第2項之施用第一級毒品罪及第二級毒品罪。被告非法持有
    第一級毒品海洛因、第二級毒品安非他命之低度行為，為其
    施用之高度行為所吸收，不另論罪。被告先後多次施用第一
    級毒品及第二級毒品之犯行，均時間緊接，方法相同，所犯
    係構成要件相同之罪名，顯係基於概括犯意反覆為之，均應
    依刑法第56條連續犯規定論以一罪，並分別加重其刑。又被
    告所犯上開二罪，犯意各別，行為互殊，應予分論併罰。末
    查，被告甲○○前於86年間因公共危險及麻醉藥品管制條例
    案件，經法院判處有期徒刑一年二月及六月，於91年7月9日
    執行完畢，有臺灣臺南地方法院檢察署刑案資料查註紀錄表
    及臺灣高等法院被告前案紀錄表在卷可證，其受有期徒刑之
    執行完畢，五年以內再犯本件有期徒刑以上之罪，為累犯，
    均應依刑法第47條之規定加重其刑，並依同法第70條之規定
    遞加重之。另移送併辦意旨部分固未經起訴，惟與起訴部分
    有連續犯裁判上一罪之關係，本院自得就此部分予以審理，
    附此敘明。
四、查被告施用第一、二級毒品罪，原審因認被告犯行罪證明確
    予以論科固非無見，惟查嗣又施用第一、二級毒品（即檢察
    官94年度毒偵字第581、1214、2261、2788、3094號移送併
    辦部分，原審未及審理，被告上訴意旨認量刑太重，指摘原
    判決不當，雖無可取，然原判決關於此部分既有可議，自應
    由本院將原判決撤銷改判。爰審酌被告有施用毒品之素行、
    其犯罪之動機、目的、手段、所生危害、施用毒品之期間頗
    長，次數頗多、惟犯罪後坦承犯行，態度良好及施用毒品自
    戕身心等一切情狀，分別量處有期徒刑壹年肆月、拾月，並
    定其應執行為有期徒貳年，以資懲戒。又扣案之第一級毒品
    海洛因十三包（合計淨重零點五七公克），屬違禁物，爰依
    毒品危害防制條例第18條第1項前段之規定，沒收銷燬之。
    另按用於包裹毒品，防其裸露、逸出、潮濕，便於持有藉以
    施用，亦為供施用毒品所用之物，非屬毒品危害防制第19條
    第1項規定應沒收之物，得依刑法第38條第1項第2款規定，
    宣告沒收之，最高法院91年臺上字第4076號、第4416號判決
    亦可資參照。故本案扣案之毒品外包裝（合計共重二點九四
    公克），既係用於包裹毒品，防其裸露、逸出、潮濕，便於
    持有藉以施用，亦為被告供本件施用第一級毒品海洛因所用
    之物，復非屬毒品危害防制第19條第1項規定應沒收之物，
    爰依刑法第38條第1項第2款規定，宣告沒收之。
五、95年1月3日審理期日，被告經合法傳喚無正當理由不到庭，
    爰不待其陳述逕行判決。
據上論結，應依刑事訴訟法第369條第1項前段、第364條、第299
條第1項前段、第371條、毒品危害防制條例第10條第1項、第2項
、第18條第1項前段，刑法第11條前段、第56條、第47條、第38
條第1項第2款、第51條第5款，判決如主文。
本案經檢察官羅清溪到庭執行職務。
中    華    民    國    95    年    1     月    5     日
                  刑事第三庭    審判長法  官  陳義仲
                                      法  官  陳顯榮
                                      法  官  宋明蒼
以上正本證明與原本無異。
施用第一級毒品罪部分如不服本判決，應於收受本判決後十日內
向本院提出上訴書狀。其未敘述上訴理由者並得於提起上訴後十
日內向本院補提理由書狀（均須按他造當事人之人數附繕本）「
切勿逕送上級法院」。
施用第二級毒品罪部分不得上訴。
                                      書記官  尤乃玉
中    華    民    國    95    年    1     月    6     日
附錄本案論罪科刑法條全文：
毒品危害防制條例第十條
施用第一級毒品者，處六月以上五年以下有期徒刑。
施用第二級毒品者，處三年以下有期徒刑。
附表：
┌──┬───┬───────────┬───────┐
│編號│毒  品│    毒  品  淨  重    │  包  裝  重  │
├──┼───┼───────────┼───────┤
│ 一 │海洛因│八小包（合計淨重零點三│八小包（袋重一│
│    │      │六公克）              │點七二公克）  │
├──┼───┼───────────┼───────┤
│ 二 │海洛因│三小包（合計淨重零點一│三小包（袋重零│
│    │      │一公克）              │點六一公克）  │
├──┼───┼───────────┼───────┤
│ 三 │海洛因│一小包（淨重零點零八公│一小包（袋重零│
│    │      │克）                  │點一四公克）  │
├──┼───┼───────────┼───────┤
│ 四 │海洛因│一小包（淨重零點零二公│一小包（袋重零│
│    │      │克）                  │點一七公克）  │
├──┼───┼───────────┼───────┤
│ 五 │海洛因│一小包（淨重零點零四公│一小包（袋重零│
│    │      │克，含袋重0.34公克）  │點三公克）    │
└──┴───┴───────────┴───────┘


司法院資訊處製作；財團法人民間司法改革基金會備份。
